【裁判字號】    98,易,159
【裁判日期】    980527
【裁判案由】    竊盜
【裁判全文】
臺灣嘉義地方法院刑事判決               98年度易字第159號
公  訴  人  臺灣嘉義地方法院檢察署檢察官
被      告  甲○○
上列被告因竊盜案件，經檢察官提起公訴（98年度偵字第2582號
），因被告於本院準備程序中就被訴事實為有罪之陳述，經本院
裁定以簡式審判程序審理判決如下：
    主  文
甲○○犯踰越安全設備於夜間侵入住宅竊盜罪，累犯，處有期徒
刑捌月。
    犯 罪 事 實
一、甲○○前於民國91年間，因竊盜等案件，經本院以90年度訴
    字第539號判決分別判處有期徒刑3年、4月確定；因傷害案
    件，經臺灣高等法院臺南分院以90年度上易字第1983號判決
    判處有期徒刑6月確定；於92年間，因詐欺案件，經臺灣臺
    北地方法院以90年度易字第426號判決判處有期徒刑1年8月
    確定。上開案件並經臺灣高等法院臺南分院以96年度聲減字
    第712號裁定部分減刑後應執行有期徒刑4年10月確定，甫於
    98年1月10日假釋期滿未經撤銷假釋，其未執行之刑，以已
    執行論而執行完畢。詎其猶不知悔改，竟意圖為自己不法之
    所有，於98年3月22日凌晨2時50分許之夜間，前往嘉義縣中
    埔鄉○○村○○街29巷38弄33號之乙○○住處後方防火巷，
    攀爬該屋窗戶而踰越安全設備侵入乙○○住處，竊取屋內乙
    ○○所有現金新臺幣68元及日圓1元得手。嗣經乙○○發覺
    報警查獲，並在甲○○身上扣得新臺幣50硬幣1枚、10元硬
    幣1枚、5元硬幣1枚、1元硬幣3枚及日圓硬幣1枚（業經乙○
    ○領回）。
二、案經嘉義縣警察局中埔分局報告臺灣嘉義地方法院檢察署檢
    察官偵查起訴。
    理  由
一、本件被告甲○○所犯係死刑、無期徒刑、最輕本刑為3年以
    上有期徒刑以外之罪，亦非高等法院管轄第一審案件，且被
    告於本院準備程序中，已就被訴事實為有罪之陳述，經告知
    簡式審判程序之旨後，被告及檢察官對於本件改依簡式審判
    程序審理均表示同意，本院依刑事訴訟法第273條之1第1項
    規定，當庭裁定本件進行簡式審判程序，是本件依刑事訴訟
    法第273條之2規定，不受同法第159條第1項、第161條之2、
    第161條之3、第163條之1及第164條至第170條有關證據提示
    、交互詰問及傳聞證據等相關規定之限制，合先敘明。
二、上開犯罪事實，業據被告坦承不諱，核與證人即告訴人乙○
    ○、證人張瑜珊於警詢時指述之情節相符（見警卷第4頁至
    第8頁），此外，並有被害報告、贓物認領保管單各1紙、現
    場照片5張、贓物照片2張等附卷為憑（見警卷第9頁至第14
    頁），堪認被告上開任意性自白與事實相符，應可採信。本
    件事證明確，被告犯行洵堪認定。
三、按所謂毀越門扇牆垣，指毀損或越進門扇牆垣者而言，毀而
    不越，或越而不毀，均得依該條款處斷。是核被告所為，係
    犯刑法第321條第1項第1款、第2款之踰越（起訴書所犯法條
    欄誤載為毀越）安全設備於夜間侵入住宅竊盜罪。其一竊盜
    行為同時具備刑法第321條第1項所列第1款、第2款加重條件
    ，仍屬實質上之一罪。又其前於91年間，因竊盜等案件，經
    本院以90年度訴字第539號判決分別判處有期徒刑3年、4月
    確定；因傷害案件，經臺灣高等法院臺南分院以90年度上易
    字第1983號判決判處有期徒刑6月確定；於92年間，因詐欺
    案件，經臺灣臺北地方法院以90年度易字第426號判決判處
    有期徒刑1年8月確定。上開案件並經臺灣高等法院臺南分院
    以96年度聲減字第712號裁定部分減刑後應執行有期徒刑4年
    10月確定，甫於98年1月10日假釋期滿未經撤銷假釋，其未
    執行之刑，以已執行論而執行完畢之情，有臺灣高等法院被
    告前案紀錄表1份在卷可稽（見本院卷第3頁至第19頁），其
    於受徒刑之執行完畢後，5年以內故意再犯本件有期徒刑以
    上之罪，為累犯，應依法加重其刑。爰審酌被告犯後坦承犯
    行之態度、竊得物品之價值、業經告訴人領回及其犯罪之動
    機、目的、手段、智識程度、有多次竊盜前科紀錄（詳上述
    前案紀錄表）等一切情狀，量處如主文所示之刑。又刑法第
    38條第1項第3款所規定，因犯罪所得之物得沒收者，依同法
    條第3項前段規定，以屬於犯人者為限，始得沒收之。而扣
    案被告竊取之硬幣數枚，雖屬因本件犯罪所得之物，但告訴
    人仍得依法請求返還，且已實際領回，其所有權並不屬於被
    告，自不得遽予沒收（最高法院40年臺非字第5號判例參照
    ），附此敘明。
據上論斷，應依刑事訴訟法第273條之1第1項、第299條第1項前
段，刑法第321條第1項第1款、第2款、第47條第1項，判決如主
文。
本案經檢察官郭志明到庭執行職務。
中    華    民    國    98    年    5     月    27    日
                  刑事第四庭    法  官  吳育霖
以上正本證明與原本無異。
如不服本判決應於收受判決後10日內向本院提出上訴書狀，並應
敘述具體理由；其未敘述上訴理由者，應於上訴期間屆滿後20日
內向本院補提理由書（均須按他造當事人之人數附繕本）「切勿
逕送上級法院」。告訴人或被害人如對於本判決不服者，應具備
理由請求檢察官上訴，其上訴期間之計算係以檢察官收受判決正
本之日期為準。
中    華    民    國    98    年    5     月    27    日
                                書記官  林美芳
附錄論罪科刑法條：
中華民國刑法第321條（加重竊盜罪）
犯竊盜罪而有左列情形之一者，處6月以上、5年以下有期徒刑：
一、於夜間侵入住宅或有人居住之建築物、船艦或隱匿其內而犯
    之者。
二、毀越門扇、牆垣或其他安全設備而犯之者。
三、攜帶兇器而犯之者。
四、結夥三人以上而犯之者。
五、乘火災、水災或其他災害之際而犯之者。
六、在車站或埠頭而犯之者。
前項之未遂犯罰之。


司法院資訊處製作；財團法人民間司法改革基金會備份。
